臺灣雲林地方法院刑事判決　　　　　　　100年度訴字第986號
公　訴　人　臺灣雲林地方法院檢察署檢察官
被　　　告　林俊宏
上列被告因違反毒品危害防制條例案件，經檢察官提起公訴（10
0 年度毒偵字第1359號），被告於準備程序進行中，就被訴事實
為有罪之陳述，本院依簡式審判程序審理，判決如下：
    主  文
林俊宏施用第一級毒品，累犯，處有期徒刑柒月，扣案含有海洛
因成分之白色粉末壹包（驗餘淨重零點壹肆柒玖公克）沒收銷燬
之，外包裝塑膠夾鍊袋壹個沒收；又施用第二級毒品，累犯，處
有期徒刑肆月。應執行有期徒刑捌月，扣案含有海洛因成分之白
色粉末壹包（驗餘淨重零點壹肆柒玖公克）沒收銷燬之，外包裝
塑膠夾鍊袋壹個沒收。
    事  實
一、林俊宏於民國89年間因施用毒品案件，經本院以89年度毒聲
    字第152 號裁定送臺灣雲林看守所附設勒戒處所觀察、勒戒
    後，認無繼續施用毒品之傾向，經臺灣雲林地方法院檢察署
    檢察官於89年2 月15日，以89年度毒偵字第183 、240 號為
    不起訴處分確定。其又於同年間，再因施用毒品案件，經本
    院裁定送往戒治處所施以強制戒治，並經臺灣雲林地方法院
    檢察署檢察官以89年度毒偵字第1004號向法院聲請簡易判決
    處刑，經本院於89年10月8 日判決有期徒刑6 月確定，嗣其
    於89年11月9 日，經本院以89年度毒聲字第1545號裁定停止
    戒治，所餘戒治期間付保護管束，詎其仍不知悔改，再於保
    護管束期間即90年間因施用毒品案件，經臺灣雲林地方法院
    檢察署檢察官提起公訴，經本院於91年1 月21日，以90年度
    訴字第439 號判決應執行有期徒刑1 年4 月，並經確定，其
    於92年3 月27日縮短刑期假釋出監，並於93年2 月17日假釋
    期滿未被撤銷而執行完畢。又於93年8 月間某日起，至94年
    1 月28日止，連續施用第一級毒品海洛因及第二級毒品甲基
    安非他命，經臺灣嘉義地方法院以94年度訴字第201 號判處
    有期徒刑10月及1 年，合併應執行1 年9 月確定，並於96年
    1 月16日假釋出獄，於96年3 月13日執行完畢。嗣又於98年
    4 月12日因數次施用毒品案件，分別經臺灣南投地方法院以
    98年度審訴字第327 號判處有期徒刑8 月確定及本院以99年
    度訴字第101 號判處應執行有期徒刑1 年確定，上開數罪接
    續執行後，甫於100 年3 月16日假釋出監交付保護管束，於
    100 年6 月14日保護管束期滿未經撤銷，而執行完畢。詎其
    猶不知悔改，復基於施用第一級毒品海洛因之犯意，於100
    年9 月11日上午7 時許，在雲林縣斗六市○○路成大醫院斗
    六分院附近友人謝信吉住處內，以針筒注射方式，施用海洛
    因1 次；另基於施用第二級毒品甲基安非他命之犯意，於同
    上時、地，以將甲基安非他命放入玻璃球內用火燒烤後吸食
    其煙霧之方式，施用第二級毒品甲基安非他命1 次。嗣於同
    日14時20分許，因林俊宏自動至位於雲林縣斗六市○○路88
    號之雲林縣警察局斗六分局欲向員警供出其另案毒品來源之
    上手，因提及有向另位上手購買海洛因，致為員警懷疑而查
    詢其購買所得毒品去向及是否又施用毒品，林俊宏見無法規
    避，乃自白其施用海洛因之事實，並主動交出第一級毒品海
    洛因1 包（餘淨重0.1479公克，以塑膠夾鍊袋1 個包裹）為
    警扣押，同日經採尿送驗，檢驗結果呈嗎啡及甲基安非他命
    陽性反應，始查悉上情。
二、案經雲林縣警察局斗六分局報告臺灣雲林地方法院檢察署檢
    察官偵查起訴。
    理  由
一、被告林俊宏所犯係死刑、無期徒刑、最輕本刑為3 年以上有
    期徒刑以外之罪，其於準備程序就前揭被訴事實為有罪之陳
    述，經告知簡式審判程序之旨，並聽取其與公訴人之意見後
    ，本院合議庭認無不得或不宜改依簡式審判程序進行之處，
    爰依刑事訴訟法第273 條之1 第1 項，裁定由受命法官獨任
    進行簡式審判程式。
二、前開事實，業經被告分別於警詢、偵訊及本院準備程序中自
    白不諱，且被告經採尿送驗，檢驗結果呈嗎啡及甲基安非他
    命陽性反應，有雲林縣警察局斗六分局被採尿人尿液暨毒品
    真實姓名與編號對照表影本1 紙（詳偵查卷第47頁）及詮昕
    科技股份有限公司濫用藥物尿液檢驗報告1 紙（詳偵查卷第
    34頁）在卷足憑，復有經送檢驗驗出含有海洛因成分之白色
    粉末1 包扣案，足以佐證被告上開任意性自白與事實相符，
    堪予採信。另查被告前有如事實欄所載之施用毒品犯行，有
    臺灣高等法院被告前案紀錄表1 份在卷可憑，而按毒品危害
    防制條例第20條、第23條將施用毒品之刑事處遇程序，區分
    為「初犯」及「5 年內再犯」、「5 年後再犯」。依其立法
    理由之說明：「初犯」，經觀察、勒戒或強制戒治後，應為
    不起訴處分或不付審理之裁定；經觀察、勒戒或強制戒治執
    行完畢釋放後，「5 年內再犯」者，因其再犯率甚高，原實
    施之觀察、勒戒及強制戒治既已無法收其實效，爰依法追訴
    或裁定交付審理。至於經觀察、勒戒或強制戒治執行完畢釋
    放後，「5 年後再犯」者，前所實施之觀察、勒戒或強制戒
    治已足以遮斷其施用毒品之毒癮，為期自新及協助其斷除毒
    癮，仍適用「初犯」規定，先經觀察、勒戒或強制戒治之程
    序。從而依修正後之規定，僅限於「初犯」及「5 年後再犯
    」二種情形，始應先經觀察、勒戒或強制戒治程序。倘被告
    於5 年內已再犯，經依法追訴處罰，縱其第3 次（或第3 次
    以上）再度施用毒品之時間，在初犯經觀察、勒戒或強制戒
    治執行完畢釋放5 年以後，已不合於「5 年後再犯」之規定
    ，且因已於「5 年內再犯」，顯見其再犯率甚高，原實施觀
    察、勒戒或強制戒治，已無法收其實效，即依該條例第10條
    處罰（最高法院95年第7 次刑事庭會議決議同此見解）。查
    本件被告施用海洛因、甲基安非他命之時間，雖在觀察、勒
    戒及強制戒治執行完畢5 年後，惟被告於觀察、勒戒及強制
    戒治執行完畢後5 年內，已因施用毒品案件，經法院判處有
    期徒刑確定，依照前開說明，被告已非「初犯」，亦不合於
    「5 年後再犯」之規定，不再適用毒品危害防制條例第20條
    第1 項，而應依法逕為追訴處罰。綜上所述，本件事證明確
    ，被告犯行堪以認定，應依法論科。
三、按海洛因、甲基安非他命分別係毒品危害防制條例第2 條第
    2 項第1 款、第2 款所規範之第一級、第二級毒品，被告分
    別予以施用，核其所為係分別犯毒品危害防制條例第10條第
    1 項之施用第一級毒品罪及第10條第2 項之施用第二級毒品
    罪。被告施用第一級毒品前、後及第二級毒品前，持有該毒
    品之低度行為，各為施用之高度行為所吸收，均不另論罪。
    被告所犯上開2 罪間，犯意各別、行為可分，犯罪構成要件
    不同，依法予以分論併罰。又被告前有事實欄所載科刑、執
    行前案紀錄，有臺灣高等法院被告前案紀錄表1 份在卷可憑
    ，於前案有期徒刑執行完畢後5 年內，分別故意再犯有期徒
    刑以上之本案2 罪，均論以累犯，各依刑法第47條第1 項之
    規定加重其刑。爰審酌被告前有毒品前科，竟仍不知改悔，
    陷於毒癮而難以自拔，危害國民健康，及其犯罪之動機、手
    段、於本件犯罪後，尚能坦承犯行，態度良好，另本件所以
    破獲係被告主動至警局欲供出毒品上手，因員警盤問而自白
    並交出毒品供扣押等一切情狀，各量處如主文所示之刑，並
    定其應執行刑如主文。
四、扣案之第一級毒品海洛因白色粉末1 包（送驗淨重0.1496公
    克，驗餘淨重0.1479公克），其粉末中確含有第一級毒品海
    洛因成分等情，有行政院衛生署草屯療養院出具之鑑定書1
    紙附卷可資參照（詳見偵查卷第35頁），屬查獲之毒品違禁
    物，依毒品危害防制條例第18條第1 項前段規定，於被告所
    犯之施用第一級毒品罪主文項下併諭知沒收銷燬之；另包裹
    上開第一級毒品海洛因白色粉末之塑膠夾鍊袋1 個，非不可
    與毒品分離，其係毒品之外包裝，用於包裹毒品，為被告所
    有供施用第一級毒品海洛因所用之物，依刑法第38條第1 項
    第2 款、第3 項之規定，併同於被告所犯施用第一級毒品罪
    之主文項下一併宣告沒收。
據上論斷，依刑事訴訟法第273 條之1 第1 項、第299 條第1 項
前段，毒品危害防制條例第10條第1 項、第2 項、第18條第1 項
前段，刑法第11條前段、第47條第1 項、第38條第1 項第2 款、
第51條第5 款，判決如主文。
本案經檢察官陳祥薇到庭執行職務。
中    華    民    國   100    年    12    月    19    日
                  刑事第二庭  法  官  張文俊
以上正本證明與原本無異。
如不服本判決，應於收受送達後10日內，向本院提出上訴書狀，
並應敘述具體理由；其未敘述上訴理由者，應於上訴期間屆滿後
20日內，向本院補提理由書（均須按他造當事人之人數附繕本）
，「切勿逕送上級法院」。
                              書記官  金雅芳
中    華    民    國   100    年    12    月    19    日
附錄本案論罪科刑法條全文：
毒品危害防制條例第10條
施用第一級毒品者，處6 月以上5 年以下有期徒刑。
施用第二級毒品者，處3 年以下有期徒刑。